【裁判字號】    98,訴,2232
【裁判日期】    980831
【裁判案由】    毒品危害防制條例
【裁判全文】
臺灣板橋地方法院刑事判決              98年度訴字第2232號
公  訴  人  臺灣板橋地方法院檢察署檢察官
被      告  甲○○  原名簡仁.
上列被告因違反毒品危害防制條例案件，經檢察官提起公訴（98
年度毒偵字第3142號），因被告於本院準備程序中就被訴事實為
有罪之陳述，本院告知被告簡式審判程序之旨，並聽取當事人之
意見後，合議庭裁定改由受命法官獨任依簡式審判程序進行，判
決如下：
    主  文
甲○○施用第一級毒品，累犯，處有期徒刑拾月；扣案之第二級
毒品甲基安非他命壹包（驗餘淨重零點玖壹陸柒公克，含殘留甲
基安非他命難以剝離之包裝袋壹個）沒收銷燬之。
    事  實
一、甲○○曾於民國94年間因施用毒品案件，經本院以94年度毒
    聲字第1284號裁定送觀察、勒戒後，認有繼續施用毒品之傾
    向，經本院以94年度毒聲字第618 號裁定令入戒治處所施以
    強制戒治，於95年9 月11日停止戒治釋放出所，並由臺灣板
    橋地方法院檢察署檢察官以95年度戒毒偵字第398 號為不起
    訴處分確定；復於96年間因施用毒品案件，經本院以96年度
    易字第2148號判決判處有期徒刑4 月確定，於97年4 月18日
    易科罰金執行完畢。詎仍不知悔改，明知海洛因及甲基安非
    他命係毒品危害防制條例第2 條第2 項第1 款、第2 款所明
    定之第一、二級毒品，不得持有及施用，竟於上開強制戒治
    執行完畢釋放後5 年內，仍基於施用第一級毒品海洛因及第
    二級毒品甲基安非他命之犯意，於98年4 月22日下午2 時30
    分許，在臺北縣土城市○○路○ 段119 巷9 號7 樓住處，將
    海洛因及甲基安非他命一同置於吸食器上，用火燒烤吸聞所
    生煙霧之方式，同時施用海洛因、甲基安非他命1 次。嗣於
    98年4 月23日凌晨3 時20分許，在臺北縣土城市○○街11 9
    號前，因毒品、侵占案件通緝，為警當場緝獲，並扣得甲基
    安非他命1 包（驗餘淨重0.9167公克），經其同意採集尿液
    送驗，檢驗結果均呈嗎啡及甲基安非他命陽性反應，始查悉
    上情。
二、案經臺北縣政府警察局土城分局報告臺灣板橋地方法院檢察
    署檢察官偵查起訴。
    理  由
一、按本件被告甲○○所犯係死刑、無期徒刑、最輕本刑為3 年
    以上有期徒刑以外之罪，其於準備程序就前揭被訴事實為有
    罪之陳述，經受命法官告知簡式審判程序之旨，並聽取其與
    公訴人之意見後，本院認無不得或不宜改依簡式審判程序進
    行之處，爰依刑事訴訟法第273 條之1 第1 項、第284 條之
    1 ，裁定本件由受命法官獨任進行簡式審判程序，合先敘明
    。
二、上揭事實，業據被告於本院審理中坦承不諱，且其於98年4
    月23日所採驗之尿液，經送往臺灣檢驗科技股份有限公司以
    GC/MS 方法（氣相層析/ 質譜儀法）檢驗，結果均確呈第一
    級毒品海洛因代謝後嗎啡及第二級毒品甲基安非他命之陽性
    反應，此有卷附該公司98年5 月7 日報告編號UL/2009/4096
    3 號濫用藥物檢驗報告、臺北縣政府警察局土城分局偵辦毒
    品案尿液編號及姓名對照表各1 紙在卷可稽（見98年度毒偵
    字第3142號卷第23、35頁），另扣案之白色結晶1 包（驗餘
    淨重0.9167公克），經送往交通部民用航空局航空醫務中心
    鑑定，檢出甲基安非他命成分，有該中心98年6 月1 日出具
    之航藥鑑字第0982650 號鑑定書1 紙在卷可憑（見98年度毒
    偵字第3142號卷第38頁），足認被告自白與事實相符，洵堪
    採為論罪科刑之依據。又被告前於94年間因施用毒品案件，
    經本院以94年度毒聲字第1284號裁定送觀察、勒戒後，認有
    繼續施用毒品之傾向，經本院以94年度毒聲字第618 號裁定
    令入戒治處所施以強制戒治，於95年9 月11日停止戒治釋放
    出所，並由臺灣板橋地方法院檢察署檢察官以95年度戒毒偵
    字第398 號為不起訴處分確定等情，有臺灣高等法院被告前
    案紀錄表1 份附卷可稽，足徵被告於強制戒治執行完畢釋放
    後，5 年內再為本件施用毒品犯行，自應依法論罪科刑。是
    以本件事證明確，被告犯行堪以認定。
三、查海洛因及甲基安非他命分屬毒品危害防制條例第2 條第2
    項第1 款所規定之第一級毒品及同條項第2 款所規定之第二
    級毒品，核被告所為，係犯毒品危害防制條例第10條第1 項
    施用第一級毒品罪及同條第2 項施用第二級毒品罪。被告持
    有第一、二級毒品，復分別進而施用，其持有毒品之低度行
    為，應分別為施用第一、二級毒品之高度行為所吸收，均不
    另論罪。被告以一行為同時施用第一級毒品及第二級毒品，
    觸犯施用第一級毒品及施用第二級毒品罪，為想像競合犯，
    應依刑法第55條規定，從一較重之施用第一級毒品罪處斷，
    公訴人認被告所犯上開2 罪，應予分論併罰，尚有誤會。又
    被告有事實欄所列前揭犯罪前科紀錄，有臺灣高等法院被告
    前案紀錄表可稽，其受有期徒刑之執行完畢，5 年以內故意
    再犯本件有期徒刑以上之罪，應依刑法第47條第1 項之規定
    ，論以累犯，並加重其刑。爰審酌被告明知施用毒品為法所
    禁止之行為，竟仍不知戒除毒癮，再為本件併同施用第一級
    、第二級毒品之犯行，其犯罪動機、手段、目的均殊非可取
    ，所為嚴重危害自己身心健康，並造成社會問題，惟念其犯
    後坦承犯行，態度尚佳等一切情狀，量處如主文所示之刑，
    以資懲儆。
四、扣案之白色結晶1 包（驗餘淨重0.9167公克），經鑑定結果
    確含甲基安非他命成分，業如上述，又其外包裝袋與毒品粉
    末難以完全析離，均應依毒品危害防制條例第18條第1 項前
    段規定，沒收銷燬之。
據上論斷，應依刑事訴訟法第273 條之1 第1 項、第299 條第1
項前段，毒品危害防制條例第10條第1 項、第2 項、第18條第1
項前段，刑法第11條前段、第55條、第47條第1 項，判決如主文
。
本案經檢察官鄭潔如到庭執行職務。
中    華    民    國    98    年    8     月    31    日
                  刑事第十五庭  法  官  錢衍蓁
上列正本證明與原本無異。
如不服本判決，應於判決送達後10日內敘明上訴理由，向本院提
出上訴狀 (應附繕本) ，上訴於臺灣高等法院。其未敘述上訴理
由者，應於上訴期間屆滿後20日內向本院補提理由書「切勿逕送
上級法院」。
                                書記官  劉靜慧
中    華    民    國    98    年    8     月    31    日
附錄本案論罪科刑法條全文：
毒品危害防制條例第10條
施用第一級毒品者，處6月以上5年以下有期徒刑。
施用第二級毒品者，處3年以下有期徒刑。


司法院資訊處製作；財團法人民間司法改革基金會備份。
